【裁判字號】    99,台上,6246
【裁判日期】    991014
【裁判案由】    違反毒品危害防制條例等罪
【裁判全文】
最高法院刑事判決            九十九年度台上字第六二四六號
上  訴  人  甲○○
上列上訴人因違反毒品危害防制條例等罪案件，不服台灣高等法
院台南分院中華民國九十九年八月四日第二審判決（九十九年度
上訴字第五一一號，起訴案號：台灣台南地方法院檢察署九十八
年度偵字第一六０一四號、九十九年度偵字第七四八號），提起
上訴，本院判決如下：
    主  文
上訴駁回。
    理  由
一、販賣第二級毒品部分：
按刑事訴訟法第三百七十七條規定，上訴於第三審法院，非以判
決違背法令為理由，不得為之。是提起第三審上訴，應以原判決
違背法令為理由，係屬法定要件。如果上訴理由書狀並未依據卷
內訴訟資料，具體指摘原判決不適用何種法則或如何適用不當，
或所指摘原判決違法情事，顯與法律規定得為第三審上訴理由之
違法情形，不相適合時，均應認其上訴為違背法律上之程式，予
以駁回。本件原判決維持第一審關於論處上訴人甲○○販賣第二
級毒品罪刑（處有期徒刑三年六月）部分之判決，駁回其於第二
審之此部分上訴，已敘明所憑之證據及認定之理由；從形式上觀
察，並無判決違背法令之情形存在。查原判決以上訴人基於售賣
牟利之意思，販入甲基安非他命，其犯罪即屬完成。嗣詹德信因
配合警方緝毒行動，向上訴人佯稱購買甲基安非他命半錢，而於
上訴人交付甲基安非他命時，經警查獲，不論詹德信有無購買毒
品之真意，上訴人甫販入甲基安非他命，基於單一犯意，接續為
售賣行為，應僅成立販賣第二級毒品一罪，且屬既遂，原判決已
論敘綦詳（見原判決第六頁第二十九行至第七頁第十六行）。上
訴意旨仍執陳詞，漫稱其初次販賣毒品，即遭警方蓄意構陷，買
賣行為尚未完成，不得遽予論罪等語，徒就原判決已調查說明之
事項，任意指摘，不符第三審上訴之法定要件。復謂上訴人因車
禍肇事，為籌措賠償費用，始為友人代送毒品，原審未給予上訴
人協助警方捉拿「藥頭」之機會，以便減輕其刑，太過嚴苛云云
，對於原審刑罰裁量職權之適法行使，砌詞爭辯，亦非適法之第
三審上訴理由。其上訴為違背法律上之程式，應予駁回。
二、轉讓禁藥部分：
查第三審上訴書狀，應敘述上訴之理由，其未敘述者，得於提起
上訴後十日內補提理由書於原審法院，已逾上述期間，而於第三
審法院未判決前仍未提出上訴理由書狀者，第三審法院應以判決
駁回之，刑事訴訟法第三百八十二條第一項、第三百九十五條後
段規定甚明。本件上訴人轉讓禁藥部分（未聲明一部上訴，視為
全部上訴），經原審判決後，於民國九十九年八月十八日提起上
訴，並未敘述理由，迄今逾期已久，於本院未判決前仍未提出，
依上開規定，其關於此部分之上訴自非合法，應併駁回之。
據上論結，應依刑事訴訟法第三百九十五條，判決如主文。
中    華    民    國  九十九  年    十    月   十四   日
                      最高法院刑事第十庭
                          審判長法官  花  滿  堂
                                法官  黃  正  興
                                法官  陳  東  誥
                                法官  林  錦  芳
                                法官  洪  昌  宏
本件正本證明與原本無異
                                      書  記  官
中    華    民    國  九十九  年    十    月   十八   日
                                                      Ｅ

司法院資訊處製作；財團法人民間司法改革基金會備份。
